臺灣臺中地方法院刑事判決　　　　　　　　96年度訴字第38號
公　訴　人　臺灣臺中地方法院檢察署檢察官
被　　　告　甲○○
　　　　　　　　　　（現於臺灣臺中戒治所戒治中）
指定辯護人　陳佳俊律師
上列被告因違反槍砲彈藥刀械管制條例案件，經檢察官提起公訴
（九十五年度偵字第二０八九九號），本院判決如下：
    主    文
甲○○未經許可，持有空氣槍，處有期徒刑參年貳月，併科罰金
新臺幣伍萬元，罰金如易服勞役，以新臺幣貳仟元折算壹日。
扣案之空氣長槍壹枝（槍枝管制編號：0000000000號
）、高壓鋼瓶壹支、鋼珠壹瓶，均沒收。
　　犯罪事實
一、甲○○明知具有殺傷力之空氣槍（起訴書誤載為瓦斯空氣槍
    ，以下均稱空氣槍），係槍砲彈藥刀械管制條例第四條規定
    管制之槍砲，未經許可不得無故持有，仍於民國（下同）九
    十一年間某日，在臺中縣清水鎮○○路「福元大賣場」內以
    新臺幣（下同）八千元購得空氣長槍一枝（含回充型鋼瓶一
    支及鋼珠一瓶），以供射擊鳥類之用，而未經許可而無故持
    有至下列時間為警查獲時為止。嗣甲○○於九十五年九月十
    三日下午六時四十分許，在臺中縣清水鎮鎮○○街十八號住
    處，為警執行搜索時，查獲並扣得上揭空氣長槍一枝（槍枝
    管制編號0000000000號；按上開槍枝係以外接高
    壓鋼瓶內之氣体為發射動力之空氣長槍）及供本件犯罪所用
    高壓鋼瓶一支、鋼珠一瓶，另扣得與本件犯罪無關之瓦斯鋼
    瓶九十九支等物品。
二、案經臺中縣警察局清水分局報告臺灣臺中地方法院檢察署檢
    察官偵查起訴。
    理  由
一、訊據被告甲○○固不否認於上揭時地持有空氣長槍為警查獲
    之事實，惟矢口否認有違反槍砲彈藥刀械管制條例之犯行，
    辯稱：扣案空氣長槍一枝係伊以八千元購得，用來射擊鳥類
    ，並不知對人体有殺傷力云云。惟查：扣案之槍枝經送請鑑
    定後，依內政部警政署刑事警察局九十五年十月二十七日刑
    鑑字第０９５０１４２７６１號槍彈鑑定書之鑑定結果認定
    ：送鑑瓦斯空氣長槍一枝（槍枝管制編號00000000
    00號）認係以外接高壓鋼瓶內之氣体為發射動力之空氣長
    槍，機械性能正常，經裝填直徑約６、０mm鋼珠（重量約０
    、８８克）試射３次結果，測得鋼珠發射速度分別為１７５
    、１７６、１３４公尺／秒，計算其動能分別為１３．４８
    、１３．６３、７．９０焦耳，單位面積動能分別為４７．
    ６６、４８．２０、２７．９４焦耳／平方公分。又依美國
    軍醫總署定義，彈丸撞擊動能達５８呎磅（約為７８．６焦
    耳），足以使人喪失戰鬥能力；依內政部警政署刑事警察局
    對活豬作射擊測試結果，彈丸單位面積動能達２４焦耳／平
    方公分，足以穿入豬隻皮肉層；依日本科學警察研究所之研
    究結果，彈丸單位面積動能達２０焦耳／平方公尺，足以穿
    入人體皮肉層，此有內政部警政署刑事警察局上開槍彈鑑定
    書在卷足憑，則該空氣槍之發射單位面積動能既已超過２０
    焦耳／平方公分，足以穿入人體及豬隻的皮肉層。參以被告
    供稱上開槍枝用來作為射擊鳥類之用，足認被告所持有之上
    揭空氣長槍確具有殺傷力，可以認定。是被告辯稱不知上開
    槍枝對人体具有殺傷力云云，要屬卸責之詞，不足採信。此
    外，並有扣案之瓦斯長槍一枝、鋼珠一瓶及高壓鋼瓶一支可
    按。是本件被告違反槍砲彈藥刀械管制條例之犯行，堪以認
    定。
二、按前開扣案經鑑定結果之空氣長槍係屬於槍砲彈藥刀械管制
    條例第四條第一項第一款所稱之空氣槍，被告未經許可持有
    該空氣長槍之行為，係犯槍砲彈藥刀械管制條例第八條第四
    項之未經許可持有空氣槍罪。且查槍砲彈藥刀械管制條例雖
    於九十四年一月二十六日修正公布，並於同年月二十八日生
    效；刑法則於九十四年二月二日修正公布，於九十五年七月
    一日施行。惟按持有槍砲其持有時間之繼續，乃行為之繼續
    而非狀態之繼續，故如未受允准，持有槍彈而無正當理由之
    行為持續長時間，於終止持有前，均在其犯罪行為實施中。
    其間法律縱有變更，其行為既繼續實施至新法施行以後，即
    與犯罪後法律有變更之情形不同，不生新舊法比較適用之問
    題（最高法院七十五年度臺上字第三三七○號判決意旨參照
    ）。則本案被告雖自九十一年某日起即持有前開槍枝，惟被
    告持有前開槍枝之行為既持續至前述經警查獲扣得前開槍枝
    即九十五年九月十三日止，自應適用前開修正後槍砲彈藥刀
    械管制條例及修正後刑法之規定，並無比較新舊法之問題，
    附予敘明。爰審酌被告明知未經主管機關許可不得持有槍枝
    ，仍為持有之行為，對社會治安存有潛在之危險，惟其持有
    上開槍枝僅供射擊鳥類之用，未曾以該槍枝供犯罪之用，並
    未因此造成公眾或他人之現實惡害，所生損害不大，且其持
    有具殺傷力之空氣長槍只有一枝，數量非多，犯罪情節尚非
    重大等一切情狀，爰從輕量處如主文所示之刑，並就併科罰
    金刑部分，依刑法第四十二條第三項前段之規定，諭知易服
    勞役之折算標準。扣案之前揭空氣長槍一枝（槍枝管制編號
    0000000000號）因具有殺傷力，已如前述，既屬
    違禁物，不問屬於犯罪行為人與否，應依刑法第三十八條第
    一項第一款之規定併為沒收。另扣案高壓鋼瓶一支、鋼珠一
    瓶係被告所有供本件犯罪所用之物，已据被告供明在卷，應
    依同條項第二款之規定亦予宣告沒收。至另扣案之瓦斯鋼瓶
    九十九支，核與本件犯罪無涉，且非違禁物品，依法不得沒
    收併予敘明。
據上論斷，應依刑事訴訟法第二百九十九條第一項前段，槍砲彈
藥刀械管制條例第八條第四項，刑法第十一條前段、第四十二條
第三項前段、第三十八條第一項第一款、第二款，判決如主文。
本案經檢察官乙○○到庭執行職務。
中　　華　　民　　國　　96　　年　　5 　　月　　29　　日
                刑事第二庭  審判長法　官  林清鈞
                                  法　官  郭書豪
                                  法　官  許金樹
以上正本證明與原本無異。
如不服本判決，應於送達後十日內向本院提出上訴狀（須附繕本
），上訴於臺灣高等法院臺中分院。
中　　華　　民　　國　　96　　年　　5 　　月　　29　　日
                                  書記官　王崑煜
附錄論罪科刑法條
槍砲彈藥刀械管制條例第八條
未經許可，製造、販賣或運輸鋼筆槍、瓦斯槍、麻醉槍、獵槍、
空氣槍或第4條第1項第1款所定其他可發射金屬或子彈具有殺傷
力之各式槍砲者，處無期徒刑或5年以上有期徒刑，併科新臺幣1
千萬元以下罰金。
未經許可，轉讓、出租或出借前項所列槍枝者，處5年以上有期
徒刑，併科新臺幣 1 千萬元以下罰金。
意圖供自己或他人犯罪之用，而犯前二項之罪者，處無期徒刑或
7 年以上有期徒刑，併科新臺幣 1 千萬元以下罰金。
未經許可，持有、寄藏或意圖販賣而陳列第1項所列槍枝者，處3
年以上10年以下有期徒刑，併科新臺幣700萬元以下罰金。
第1項至第3項之未遂犯罰之。
